臺灣桃園地方法院刑事判決　　　　　 100年度審易字第1822號
公　訴　人　臺灣桃園地方法院檢察署檢察官
被　　　告　呂學誠
上列被告因竊盜案件，經檢察官提起公訴（100 年度偵字第5722
號），被告於本院準備程序進行中，就被訴事實為有罪陳述，經
本院告知簡式審判程序意旨，並聽取當事人之意見後，本院裁定
改行簡式審判程序，並判決如下：
    主      文
呂學誠所犯如附表所示之罪，均累犯，各處如附表主文欄所示之
刑。應執行有期徒刑壹年拾月。
    事實及理由
一、呂學誠前(一)於民國93年間，因竊盜案件，經本院判處有期徒
    刑8 月，緩刑3 年確定，嗣又經本院以裁定撤銷緩刑確定；
    (二)於91年間，因加重竊盜案件，經本院判處有期徒刑10月確
    定；(三)於92年間，因施用毒品案件，經本院判決判處有期徒
    刑6 月確定；(四)於92年間，因加重竊盜等案件，經本院分別
    判處有期徒刑1 年3 月、3 月，定應執行刑為有期徒刑1 年
    5 月確定，並與前開(一)、(二)、(三)各罪刑接續執行，在95年10
    月23日執行完畢（於本案各犯行均構成累犯）。詎仍基於意
    圖為自己不法所有之竊盜犯意，分別於附表所示時、地，以
    如附表所示方式，竊取如附表所示之物。嗣經警比對現場所
    採集嫌犯之DNA 檢體送驗，發現與呂學誠之DNA －STR 型別
    相符，始悉上情。
二、證據名稱：
    (一)被告呂學誠於本院準備程序中之自白。
    (二)證人林元興、楊金章、詹泰山、劉俊美分別於警詢及偵訊
      中之陳述、證述。
    (三)內政部警政署刑事警察局100 年1 月11日刑醫字第099018
      2123號函、DNA 比對報告書及新北市警察局100 年1 月28
      日北警鑑字第1000016839號鑑驗書各1 份。
三、按行為後法律有變更者，適用行為時之法律，但行為後之法
    律有利於行為人者，適用最有利於行為人之法律，刑法第 2
    條第1 項定有明文。本案被告於行為後，刑法第321 條第 1
    項第2 款規定於100 年1 月26日經總統公布修正，在同年月
    28 日 生效，有關該條款前、後規定之構成要件均屬相同，
    但修正前之法定刑為「6 月以上、5 年以下有期徒刑」，而
    修正後之法定刑則為「6 月以上、5 年以下有期徒刑，得併
    科新臺幣10萬元以下罰金」，經比較新、舊法之結果，當以
    行為時之舊法對被告較為有利，揆諸前開規定，本案自應適
    用被告行為時之修正前刑法第321 條第1 項之規定論處。
四、核被告呂學誠所為，就如附表編號一、二所示犯行，均係犯
    刑法第320 條第1 項之竊盜罪；就如附表編號三所示犯行，
    係犯修正前刑法第321 條第1 項第2 款之毀越安全設備竊盜
    罪，就如附表編號四所示犯行，則係犯修正前刑法第321 條
    第1 項第2 款之踰越安全設備竊盜罪，公訴意旨雖認被告就
    如附表編號三、四所示犯行，亦係犯刑法第320 條第1 項之
    普通竊盜罪，惟被告就如附表編號三所為，係以不詳工具（
    無證據可證係屬兇器）撬開該工廠之安全設備即鐵皮後踰越
    入內行竊；而就如附表編號四所為，則係利用窗戶未上鎖，
    踰越屬安全設備之窗戶後進入行竊，此業據被害人詹泰山、
    劉俊美於偵訊時證述明確，自係分別犯修正前刑法第321 條
    第1 項第2 款之毀越安全設備竊盜罪及踰越安全設備竊盜罪
    ，起訴意旨容有誤會，惟此業據公訴檢察官當庭變更起訴法
    條。再被告所犯如附表所示各次犯行間，犯意各別、行為互
    殊，應予分論併罰。末被告前(一)於93年間，因竊盜案件，經
    本院判處有期徒刑8 月，緩刑3 年確定，嗣又經本院以裁定
    撤銷緩刑確定；(二)於91年間，因加重竊盜案件，經本院判處
    有期徒刑10月確定；(三)於92年間，因施用毒品案件，經本院
    判決判處有期徒刑6 月確定；(四)於92年間，因加重竊盜等案
    件，經本院分別判處有期徒刑1 年3 月、3 月，定應執行刑
    為有期徒刑1 年5 月確定，並與前開(一)、(二)、(三)各罪刑接續
    執行，在95年10月23日執行完畢等情，有臺灣高等法院被告
    前案紀錄表在卷可憑，其於有期徒刑執行完畢後，5 年內故
    意再犯本案有期徒刑以上之罪，皆為累犯，應均依刑法第47
    條第1 項之規定，加重其刑。爰審酌被告正值壯年卻不思正
    途以營生，為貪圖己用即竊取他人之財物，欠缺尊重他人之
    觀念，併兼衡其各該次犯行所竊盜物品價值之高低，及其於
    犯後終能坦承犯行等一切情狀，分別量處如主文所示之刑，
    並定其應執行之刑。
五、檢察官雖聲請就被告宣告強制工作，惟查：宣告強制工作，
    固在於維護社會秩序，保障人民之生命財產，然保安處分係
    對受處分人將來之危險性所為之處置，以達教化與治療之目
    的，為刑罰之補充制度。我國現行刑法採刑罰與保安處分之
    雙軌制，要在維持行為責任之刑罰原則下，為強化其協助行
    為人再社會化之功能，以及改善行為人潛在之危險性格，期
    能達成根治犯罪原因、預防犯罪之特別目的。保安處分之措
    施亦含社會隔離、拘束身體自由之性質，其限制人民之權利
    ，實與刑罰同，本諸法治國家保障人權之原理及刑法之保護
    作用，其法律規定之內容，應受比例原則之規範，使保安處
    分之宣告，與行為人所為行為之嚴重性、行為人所表現之危
    險性，乃對於行為人未來行為之期待性相當。本案被告近年
    來雖有竊盜之論罪科刑紀錄，然觀其竊盜型態，或係進入未
    以圍籬圍起之工地，徒手竊取電纜線，或係以自備鑰匙竊取
    他人車內音響或車輛代步使用（有本院100 年度審易字第11
    60號、臺灣板橋地方法院100 年度易字第1902號、臺灣新竹
    地方法院100 年度審易字第472 號電子判決書在卷可稽），
    均尚非屬危害社會重大之竊盜類型，況其犯罪時間亦非密接
    ，堪認其犯罪情節並非重大且所得非鉅，自不足認其有竊盜
    犯贓物犯保安處分條例第3 條第1 項所定之竊盜習慣，或有
    刑法第90條所定之有犯罪之習慣或以犯罪為常業或因遊蕩或
    懶惰成習而犯罪之情形，且依其行為潛在之危險性格，仍無
    以保安處分予以預防矯治之必要，故本院認本案尚不宜就被
    告為強制工作之諭知，檢察官此部分之聲請，容有誤會，併
    予敘明。
六、應適用之法條：
    刑事訴訟法第273 條之1 第1 項、第299 條第1 項前段、第
    310 條之2 、第454 條第1 項，修正前刑法第321 條第1 項
    第2 款，刑法第2 條第1 項前段、第320 條第1 項、第47條
    第1 項、第51條第5 款，刑法施行法第1 條之1 第1 項、第
    2 項前段。
七、如不服本判決，得自收受送達之翌日起10日內向本院提出上
    訴狀（應附繕本），其未敘述上訴理由者，應於上訴期間屆
    滿後20日內補提理由書狀於本院，上訴於臺灣高等法院。
本案經檢察官林郁芬到庭執行職務。
中    華    民    國   100    年    10    月    12    日
                              刑事庭  法  官  蘇昌澤
以上正本證明與原本無異。
                                      書記官  石曉芸
中    華    民    國   100    年    10    月    12    日
附錄本案論罪科刑法條：
中華民國刑法第320條第1項
意圖為自己或第三人不法之所有，而竊取他人之動產者，為竊盜
罪，處 5 年以下有期徒刑、拘役或 5 百元以下罰金。
修正前中華民國刑法第321條
犯竊盜罪而有左列情形之一者，處6 月以上、5 年以下有期徒刑
：
一、於夜間侵入住宅或有人居住之建築物、船艦或隱匿其內而犯
    之者。
二、毀越門扇、牆垣或其他安全設備而犯之者。
三、攜帶兇器而犯之者。
四、結夥三人以上而犯之者。
五、乘火災、水災或其他災害之際而犯之者。
六、在車站或埠頭而犯之者。
前項之未遂犯罰之。
附表：
┌──┬───┬──────┬──────┬────────┬──────┐
│編號│被害人│犯 罪 時 間 │犯 罪 地 點 │ 犯 罪 手 法 及 │主        文│
│    │      │            │            │ 所 竊 取 物 品 │            │
├──┼───┼──────┼──────┼────────┼──────┤
│ 一 │林元興│99年7 月20日│桃園縣楊梅市│以休息名義進入汽│呂學誠竊盜，│
│    │      │晚間6 時20分│中山北路1 段│車旅館房間後，徒│累犯，處有期│
│    │      │前之某時    │494 巷100 號│手竊取液晶電視 1│徒刑肆月    │
│    │      │            │（麗景汽車旅│台、情趣椅1 張、│            │
│    │      │            │館）        │除濕機1 台、棉被│            │
│    │      │            │            │、枕頭、床單    │            │
├──┼───┼──────┼──────┼────────┼──────┤
│ 二 │楊金章│99年8 月27日│桃園縣楊梅市│以休息名義進入汽│呂學誠竊盜，│
│    │      │中午12時19分│新農街215 號│車旅館房間後，徒│累犯，處有期│
│    │      │許          │（尋夢園汽車│手竊取液晶電視 1│徒刑月    │
│    │      │            │旅館）      │台              │            │
├──┼───┼──────┼──────┼────────┼──────┤
│ 三 │詹泰山│99年5 月23日│桃園縣楊梅市│以不詳物品（無證│呂學誠毀越安│
│    │      │上午10時20分│員本路342 號│據可證係屬兇器）│全設備竊盜，│
│    │      │前之某時    │（建盈公司）│撬開工廠側邊鐵皮│累犯，處有期│
│    │      │            │            │後進入該址，竊取│徒刑捌月    │
│    │      │            │            │電腦3 台        │            │
├──┼───┼──────┼──────┼────────┼──────┤
│ 四 │劉俊美│99年2 月20日│桃園縣楊梅市│見窗戶未上鎖而踰│呂學誠踰越安│
│    │      │晚間8時許   │楊湖路1 段67│越窗戶後進入該址│全設備竊盜，│
│    │      │            │6 巷55號（明│，竊取筆記型電腦│累犯，處有期│
│    │      │            │紡股份有限公│2 台、PDA 2 台、│徒刑拾月    │
│    │      │            │司）        │現金新臺幣120,00│            │
│    │      │            │            │0 元            │            │
└──┴───┴──────┴──────┴────────┴──────┘